# 房产公司开发过程中，涉及迁移工程，需要确认收入吗？

提问人：春风里 910910 时间：2020-09-10 08:05:09
老师好！！
房地产公司开发过程中，发现地下污水管必须移位迁改，后政府同意迁改，该项迁移工程由房产公司负责代建，费用由管委会支付。房产公司委托总包方实施项目。
请问：因项目仍在开发过程中，该移位迁改工程是开发成本的一部分，房产公司将收到的工程款冲减开发成本是否正确？开了发票未确认收入是否有税务风险。谢谢！！

回答人：chenyiwei
建议将支付给总包方的款项计入项目开发成本，收到政府的拨款冲减开发成本，即按照实际工程成本和政府拨款金额之间的差额作为对开发成本的调整。